# 请教陈版，多次交易非同一控制下企业合并

提问人：cjzhangyong 时间：2017-02-21 11:12:59
看到上海飞凯光电材料股份有限公司 16 年审计报告 1 、通过多次交易分步实现非同一控制下企业合并，应按以下顺序处理： （ 1 ）对长期股权投资的账面余额进行调整。购买方应当以购买日之前所持被购买方的股 权投资的账面价值与购买日新增投资成本之和，作为该项投资的初始投资成本；购买日之前持 有的被购买方的股权涉及其他综合收益的，应当在处置该项投资时将与其相关的其他综合收益 转入当期投资收益。 （ 2 ）比较达到企业合并时每一单项交易的成本与交易时应享有被投资单位可辨认净资产 公允价值的份额，确定每一单项交易应予确认的商誉或者应计入发生当期损益的金额。购买方 在购买日确认的商誉（或计入损益的金额）应为每一单项交易产生的商誉（或应予确认损益的 金额）之和。 （ 3 ）对于购买日之前持有的被购买方的股权，应当按照该股权在购买日的公允价值进行 重新计量，确认有关投资收益，同时将与其相关的其他综合收益转为投资收益。 第（ 2 ）点红色字体部分，商誉为每一当项交易产生的商誉之和，根据最新的 2014 版新准则，这里应该是在取得控制权时在计算合并成本与购买日可辨认净资产公允价值*持股比例计算商誉，上述披露是不是错误的？

回答人：chenyiwei
这应该是沿用了 2006 版的老准则，与《企业会计准则解释第 4 号》第三条和《企业会计准则第 33 号——合并财务报表（ 2014 ）年修订》第四十八条的规定都不一致。